【裁判字號】    96,訴,9269
【裁判日期】    970508
【裁判案由】    損害賠償
【裁判全文】
臺灣臺北地方法院民事判決              96年度訴字第9269號
原      告  鴻源科技股份有限公司
法定代理人  丙○○
訴訟代理人  侯水深律師
            張沐芝律師
            王曉婷律師
複代理人    林忠儀律師
被      告  歐艾斯保全股份有限公司
法定代理人  乙○○
訴訟代理人  張立業律師
複代理人    王世豪律師
被      告  甲○○
訴訟代理人  陳奕全律師
上列當事人間請求損害賠償事件，本院於民國97年4月22日言詞
辯論終結，判決如下：
    主  文
原告之訴及其假執行之聲請均駁回。
訴訟費用由原告負擔。
    事  實  及  理  由
壹、程序事項：
    按訴狀送達後，原告不得將原訴變更或追加他訴，但請求之
    基礎事實同一者，不在此限，民事訴訟法第255條第1項第2
    款定有明文。而所謂請求之基礎事實同一者，係指變更或追
    加之訴與原訴之主要爭點有其共同性，各請求利益之主張在
    社會生活上可認為同一或關連，而就原請求之訴訟及證據資
    料，於審理繼續進行在相當程度範圍內具有同一性或一體性
    ，得期待於後請求之審理予以利用，俾先後兩請求在同一程
    序得加以解決，避免重複審理，進而為統一解決紛爭者。查
    本件原告起訴時，係基於被告林正邦受僱被告歐艾斯公司在
    原告公司處擔任保全員期間，有故意令第三人進入原告公司
    處竊取物品之行為，依民法第184條、188條關於僱用人侵權
    行為責任等規定，請求被告歐艾斯保全股份有限公司（下稱
    歐艾斯公司）、甲○○連帶賠償其2,251,300元及法定遲延
    利息，嗣於97年3月20日本院言詞辯論期日，其另並對被告
    歐艾斯公司追加主張依與其間所簽立下述保全服務契約第11
    條、第12條約定，及民法第224條、民法第544條等規定，請
    求被告歐艾斯公司給付其前開金額及遲延利息者，亦係基於
    與前述相同之被告歐艾斯公司僱用之林正邦有前開行為，認
    被告歐艾斯公司有違反其等間保全服務契約約定而據以請求
    ，後者與前者所涉基礎事實相同，僅係所援用請求之法律依
    據有異，揆諸前揭說明，所追加者與起訴時所據之基礎事實
    既屬同一，自應准許之。
貳、實體事項：
一、本件原告起訴主張：
（一）原告與被告歐艾斯太平洋保全股份有限公司（原名為太平
      洋保全股份有限公司；下稱歐艾斯公司）簽訂有「駐衛保
      全管理服務契約書」（下稱系爭契約），約定保全服務期
      間自民國92年5月21日7時至93年5月21日7時，由被告歐艾
      斯公司提供原告高雄分公司（位於高雄市高雄加工出口區
      ○○路6號）之各種駐衛保全服務。嗣被告歐艾斯公司即
      派駐其員工三人，每日24小時值班，全年無休，且依系爭
      契約第17條之約定，於期滿一個月前，契約雙方未以書面
      通知他方不續約，系爭契約繼續有效，自動延長一年，而
      使保全期間延長至94年5月21日7時，但原告員工即訴外人
      王安民於94年5月24日清點公司財產時，竟發現公司財產
      短少，共失竊如附表所示一銅線鈦籃581個、一銅線整流
      器電纜（粗）210米、銅線電纜線（細）10米（此均為原
      告於91年7月15日向訴外人競銘機械股份有限公司訂購「
      一次銅電鍍處理自動化設備」內之零件，於92年11月30日
      由原告高雄分公司製三課取得保管，財產編號為：0-00-0
      -000）、二銅喜泰鈦籃399個（此為原告於85年3月11日向
      喜泰自動化科技有限公司訂購「全自動二次電鍍線」內之
      零件，於85年11月30日由原告高雄分公司二銅組取得保管
      ，資產編號：0000000）、工務部電腦主機一台，其中鈦
      籃每支單價為新臺幣（下同）1,650元，整流器電纜線包
      括安裝費每條6,400元，電纜線（細）遺失20M，損失約1,
      000元，電腦主機約18,900元，合計損失2,251,300元。
（二）經原告向內政部警政署保安警察第二總隊第三中隊報案後
      ，於刑事偵查調查中發現被告歐艾斯公司所派駐之員工即
      被告甲○○於93年11月間起擔任原告高雄分公司之保全人
      員期間，違背其職務，於94年3、4月之執勤期間，擅自使
      訴外人李黃金巒、張幸郎、陳俊傑進入原告之高雄分公司
      竊取財物，此亦經臺灣高雄地方法院刑事庭以94年度易字
      第1621號判決訴外人李黃金巒、張幸郎、陳俊傑及被告李
      政邦竊盜罪有罪判決確定，因被告歐艾斯公司所派駐之被
      告甲○○未能善盡系爭契約第3條及第4條之駐衛保全義務
      ，故意使前開訴外人進入原告高雄分公司竊取財物，致使
      原告失竊上開財物而受有損害（所請求賠償之損害僅包括
      前述物品，並不及於該刑事判決所指其餘物品部分），為
      此爰依民法第184條、民法第188條之規定，請求被告歐艾
      斯公司及甲○○連帶負損害賠償責任，並另依民法第224
      條、民法第544條、駐衛保全管理契約書第11條及系爭契
      約第12條之規定，請求被告歐艾斯公司賠償失竊前開損害
      等語。並聲明：被告應連帶給付原告2,251,300元及自96
      年3月29日起至清償日止，按年息5%計算之利息；並願供
      擔保，請准宣告假執行。
（三）對被告抗辯之陳述略以：
  １、前述一銅線鈦籃、一銅線整流器電纜（粗）、電纜線（細
      ）、二銅喜泰鈦籃等遺失物，於系爭保全契約存續期間均
      存於原告廠內，而遭竊之鈦籃有一定之體積，且數量多，
      需用卡車才能載運，原告於94年4月清理機器時鈦籃仍存
      在，至同年5月9日先發現機器旁有電纜掉落，才進而發現
      鈦籃失竊，電纜線亦被剪斷，而被告甲○○於警詢中曾自
      白有竊取上開鈦籃，其自白時並未受誘導，雖然臺灣高雄
      地方法院94年度易字第162號刑事判決雖認警詢筆錄因有
      誘導情形，故被告甲○○對訴外人李黃金鑾不利之自白不
      足採信，惟民事上之確信只須證明到證據優勢即可，不能
      認訴外人李黃金鑾即無偷竊鈦籃之事實，被告甲○○既於
      警詢中均自白其未經原告同意擅自同意訴外人李黃金鑾進
      入公司竊取鈦籃，是縱使刑事判決認為被告甲○○於警詢
      中之自白並不足採，惟因民事訴訟法因採自由心證主義，
      原則上所有之有體物，均應被認為有證據能力，被告甲○
      ○於警詢中之自白應仍可採信，且被告甲○○於94年7月1
      4日之訊問筆錄中之陳述，亦應讓訴外人李黃金鑾有竊取
      原告之鈦籃之事實達到民事訴訟法上確信之程度，故被告
      甲○○應有與原告公司員工共同犯罪，則其僱用人即被告
      歐艾斯公司自應對原告負連帶賠償責任。
  ２、原告內部有關於物品出廠放行作業規定，此即為系爭契約
      書第4條第1項、第5項之規定，且被告公司之員工都有在
      放行資料上簽名，自應已知悉該規定，亦即被告歐艾斯公
      司依系爭契約之門禁管理作業，就物品出廠放行作業等規
      定，本應要求確實核對物品出入場憑單與物品品項是否相
      符，並經簽認該憑單後始得放行，且應就物品進出事項作
      確實紀錄，駐衛警若違反填報工作日誌義務及違反物品出
      廠放行作業之規定，即有違背系爭契約書第4條第1、4、5
      項之「盜賊入侵報告、監視及妨害義務」「執行門禁管制
      、標的物內通行管制及保全調查義務」等標的物防盜安全
      措施，則被告歐艾斯公司即有未完全履行系爭契約之情形
      ，且依臺灣高雄地方法院94年度易字第1621號刑事判決及
      卷宗資料可知，被告甲○○分別於94年3月28日、94年4月
      2日、94年4月2日、94年4月23日及94年4月24日幫助訴外
      人張幸郎、陳俊傑、李黃金鑾竊盜原告公司之前開財物，
      被告甲○○未盡系爭契約第3條及第4條之駐衛保全業務，
      應屬無疑。
  ３、否則，縱使認不知何人竊取原告之前開財物，鈦籃之高度
      及數量確實很多，不可能憑空消失，因原告之財物仍有遭
      竊之事實，此亦係肇因於被告甲○○未盡契約約定之駐衛
      保全義務所致，且系爭契約第14條第3款免責事由，係指
      僅可歸責於原告時始有適用，原告財物損害之發生並非僅
      可歸責於原告之員工，亦可歸責於被告歐艾斯公司之人員
      ，因損害發生亦係可歸責於被告歐艾斯公司人員之事由，
      因此被告歐艾斯公司並無該免責事由之適用；否則，若認
      有該免責事由之適用，亦應僅限於原告之員工即訴外人張
      幸良及陳俊傑所竊取之物品範圍內，被告歐艾斯公司始得
      免責。
二、被告歐艾斯公司則抗辯以：
（一）原告僅提出自行製作之損失明細表，前開遭竊物品之報價
      單為嗣後由原告委請私人公司開立，且價值係以購買時之
      價值計算，並未見原告折舊計算遭竊物品之價值。另依臺
      灣高雄地方法院94年度易字第1621號刑事判決認定，並無
      原告主張之物品失竊，原告所受之財物損失亦僅為20,000
      元，原告自應舉證證明有其所稱刑事判決所認定外之上開
      物品失竊並受有損害等事實。
（二）於94年3月及4月間，原告曾為結束營運搬遷大陸，斯時應
      當對物品進出有盤點等紀錄以作資產管理，惟訴外人羅便
      士國際保險公證人股份有限公司台灣分公司調查期間，被
      告竟無法提出，以可見前開遭竊物品是否在被告依約提供
      保全服務範圍內所失竊，實有疑問；再者，縱有原告所稱
      失竊之物，依系爭契約第14條第3款約定，事故之發生或
      損害係因原告或原告人員故意或過失所致者，被告得予免
      責，而依前開刑事判決之認定，失竊案件之發生，主犯係
      原告公司工務部課長張幸郎、工務部工程師陳俊傑，均為
      原告公司之高階主管，被告甲○○僅係聽命行事，被告歐
      艾斯公司因之受牽連，依兩造間之契約，被告歐艾斯公司
      亦得免責。
（三）依保全業法第4-1條規定，保全並非保險，依系爭契約第
      4條約款，被告歐艾斯公司僅在有意外事故或發現盜賊入
      侵或暴行發生時，應立即報警，及被告歐艾斯公司所屬保
      全員應從事防災、防盜，並在第一時間維護業主之人身、
      財產安全，本件原告並未證明所指遭竊之鈦籃等物品係在
      何時由何人所竊取，或以何方式運出等，且因原告公司當
      時當時已結束營業，僅指派15名員工留守公司，依前述刑
      事判決調查之狀況，亦難認當時有遭外力侵入之情形，若
      果有失竊事實，亦可懷疑與系爭契約第14條第3款之免責
      事由有關，另否認有原告所指物品出廠放行作業之規定存
      在，且縱有該規定，亦屬原告內部之作業規範，依系爭契
      約第19條第2項之約定，此規定並不在系爭契約所約定被
      告歐艾斯公司應履行之範圍內，否則，原告亦應先證明所
      指遭竊物品係因可歸責被告歐艾斯公司所屬保全員，有未
      確實核對放行致遺失等事實。並聲明：原告之訴駁回。
三、被告甲○○則抗辯以：
（一）於臺灣高雄地方法院96年度易字第1621號刑事判決中，業
      已指明並無證據證明原告公司之電鍍機械設備鈦籃980個
      係由被告甲○○協助訴外人李黃金鑾所竊取，且鈦籃高度
      將近1公尺，依監視器之畫面，訴外人李黃金鑾僅用小車
      子，不可能將高度1公尺、數量為980個之鈦籃全部運出，
      且該刑事案件亦認定被告甲○○於警詢之自白屬誘導詢問
      ，不具證據能力。再者，刑事起訴書起訴被告甲○○、張
      幸郎及陳俊傑竊取之標的為「輕鋼架鋼骨、廢馬達、廢鐵
      等物」，犯罪事實認定竊取標的為電纜線，前者之當時市
      場價值合計為20,000元，並非原告於本件起訴所指達615,
      400元者，是原告並未能證明財產失竊之確切時間及遭竊
      盜等，各該物品應係原告公司遷廠過程中，於清點交接財
      物有遺失等所造成之問題，且由刑事案件並未確定被告公
      司失竊財產之數量及物品項目，僅認定訴外人李黃金鑾所
      竊取之標的物為廢棄物，本件保全又係採三班制24小時保
      全，原告更未能證明所指鈦籃等物失竊時間適為被告甲○
      ○執勤時間，原告前開遭竊物品實與被告甲○○無關。
（二）原告所指遺失物品既係購於85年及91年，業已使用相當期
      限，原告亦不應以新品之價格計算損害賠償，且各該財物
      既未一併於遷廠時移往大陸，當非屬堪用之機械，則縱使
      鈞院認定被告甲○○與原告財物之失竊有關，原告之損失
      金額亦僅能依廢棄品計算金額，價值為零；另原告公司事
      後有與訴外人張幸郎、陳俊傑達成和解而獲得相當賠償，
      此部分和解之金額亦應於被告甲○○應負之賠償額中扣除
      。並聲明：原告之訴駁回；如受不利判決，願供擔保請准
      為假執行宣告。
四、本件兩造不爭執之事項：
（一）原告與被告歐艾斯公司間曾於92年5月13日簽訂「駐衛保
      全管理服務契約書」（即系爭契約），約定保全服務期間
      自92年5月21日7時至93年5月21日7時，由被告歐艾斯公司
      提供原告高雄分公司之各種駐衛保全服務，而依系爭契約
      第17條約款，於期滿一個月前，契約雙方未以書面通知他
      方不續約，系爭契約繼續有效並自動延長一年，故其等依
      系爭契約內容約定由被告歐艾斯公司提供保全服務之期間
      係延長至94年5月21日7時前。
（二）被告甲○○受僱於被告歐艾斯公司，並自93年11月間起獲
      派擔任原告高雄分公司之保全人員。
（三）被告甲○○於94年3、4月為從事前述被告歐艾斯公司指派
      為原告高雄分公司執行保全業務之期間，有未經原告同意
      而擅自使訴外人李黃金巒、張幸郎、陳俊傑進入原告高雄
      分公司內竊取財物之行為，此情係於94年5月9日始為原告
      所發覺並報案查獲，並經臺灣高雄地方法院刑事庭以94年
      度易字第1621號認被告甲○○與訴外人李黃金巒、張幸郎
      、陳俊傑共犯竊盜罪，判處被告甲○○有期徒刑8月，緩
      刑3年確定（下稱另刑事案件）。
      上情並有原告所提出系爭契約書、報案三聯單、刑事判決
      書等影本各一份為憑，並經本院調閱另刑事案卷審核無訛
      ，自堪信屬實。
五、而被告歐艾斯公司、甲○○既分別以前詞置辯，則本院所應
    審究之爭點即為：
（一）原告所指如附表所示物品，是否係被告甲○○擅自讓訴外
      人李黃金鑾等進入原告公司內竊取時所遺失？被告甲○○
      就此是否係故意侵害原告對如附表所示物品之所有權利？
      被告歐艾斯公司就此應否負僱用人之侵權行為損害賠償責
      任？
（二）若認如附表所示物品並未能證明係另刑事案件所認定被告
      甲○○之刑事犯罪中所遺失，各該物品遺失之原因是否係
      出於被告歐艾斯公司未依系爭契約履行保全服務所致？該
      遺失情形有無系爭契約第14條免責事由之適用？被告歐艾
      斯公司須否依民法第224條或544條規定，對原告負損害賠
      償責任？
（三）若認被告歐艾斯公司或甲○○對原告負有上開損害賠償責
      任，原告所受損害之金額若干？
六、茲就上開爭點分論如下：
（一）原告並未能證明如附表所示物品係被告甲○○擅自讓訴外
      人李黃金鑾等進入原告公司內竊取時所遺失，自難謂被告
      甲○○、歐艾斯公司對其負有民法第184條、第188條侵權
      行為損害賠償責任：
  １、本件原告主張如附表所示物品係被告甲○○受被告歐艾斯
      公司指派，在原告高雄分公司執行保全職務期間，擅自讓
      訴外人李黃金鑾等進入行竊一節，已為被告甲○○及歐艾
      斯公司所否認，依民事訴訟法第277條前段關於當事人主
      張有利於己之事實者，就其事實有舉證責任之規定，原告
      自應就此舉證以實其說。然而，原告雖舉被告甲○○曾於
      另刑事案件之警詢中自白有令訴外人李黃金鑾入內搬取包
      括鈦籃物品等情為證，而被告甲○○於94年5月25日再保
      二總隊第四大隊第三中隊接受詢問時，經承辦警員提示有
      攝得被告甲○○、訴外人李黃金鑾二人共同推推車離開原
      告公司之監視器錄影畫面時，亦確曾陳述與訴外人李黃金
      鑾以推車推運之物品為鈦籃，於94年5月31日詢問時亦稱
      根據警方所提供鈦籃樣品，應能確認訴外人李黃金鑾所載
      出物品係鈦籃，並說明各該鈦籃包括方形、圓形等，有該
      刑事案卷中之警詢卷第30、35、36頁記載可稽，惟其於94
      年5月25日警詢時亦有說明事發當時僅知訴外人李黃金鑾
      所搬運物品為廢鐵，並不知為鈦籃，斯時另書立陳述當時
      情況之書面資料中，則係記載其並不清楚訴外人李黃金鑾
      所竊取物品為何，僅獲告知係拿取廢塑、廢料，有該書面
      資料附於另刑事案卷之警詢卷第26頁供佐，而其於偵查中
      及審理中，復均一致供稱並不清楚斯時訴外人李黃金鑾有
      竊取鈦籃，之前警詢時之陳述，僅係其自己認為形狀很像
      ，但事實上其並未查看等語（參見另刑事案卷偵查卷第21
      頁、），且為被告甲○○製作前述警詢筆錄之警員董冠利
      於另刑事案件審理中已到庭結證稱：製作筆錄時有發現被
      告甲○○之理解力較差，而僅憑監視器錄影帶畫面並無法
      辨識訴外人李黃金鑾推運物品與原告公司所提供鈦籃物品
      相同，且在原告公司提供鈦籃樣品前，被告甲○○並不知
      道訴外人李黃金鑾搬運之物品係鈦籃，是由警員告知為鈦
      籃並提供樣品讓其確認後，被告甲○○方有訴外人李黃金
      鑾所拿取者為鈦籃之陳述，且依攝得監視器畫面所示，訴
      外人李黃金鑾搬取之物品有以紙箱蓋住等語（參見刑事案
      卷第145至151頁），以被告甲○○復稱其並未上前翻看訴
      外人李黃金鑾推車上之物品，且就其警詢之錄音帶，經另
      刑事案件審理法院勘驗結果，亦認警員提出問題後，理解
      力較低之被告甲○○卻仍能緊接著回答，應有先與警員事
      先溝通後才製作筆錄並錄音之情形，有該刑事判決書一份
      附卷可稽，均可見被告甲○○於警詢之供述應係出於警員
      誘導，方陳述能確認訴外人李黃金鑾有搬運鈦籃等情，其
      警詢之自白是否確與事實相符，已有疑問。
  ２、其次，訴外人李黃金鑾於上開刑事案件中均稱並未曾拿取
      鈦籃，而原告公司員工王安民於刑事案件偵審中亦稱所攝
      得監視器畫面模糊，並無法確認訴外人李黃金鑾當時所搬
      運者即為鈦籃（參見另刑事案卷審理卷第121、第151、
      152 頁），與另一曾檢視監視器畫面之保全員李厚德陳述
      相同，斯時向訴外人李黃金鑾收購所竊得物品之洪聰明，
      於另刑事案件偵查中亦曾稱並未自訴外人李黃金鑾處收購
      取得鈦籃物品，再參諸原告所指如附表編號1、4所示鈦籃
      數量共達980個，以證人王安民於另刑事案件所述每只之
      長度約4、50公分、重量不到1公斤之狀況，其亦稱該數量
      之鈦籃有相當體積，並非一臺推車所得容納（參見另刑案
      審理卷第113、125頁），益見訴外人李黃金鑾在被告甲○
      ○令其入內拿取物品時，尚難認有一併竊得如附表編號1
      、4所示鈦籃之事實，則原告徒以被告甲○○於警詢時經
      誘導且事後已改異之自白，自尚不足證明被告甲○○確有
      令訴外人李黃金鑾入內竊取上開鈦籃計98個之事實。
  ３、況且，證人即原告公司員工王安民於另刑事案件審理中亦
      已結證稱：所指遺失鈦籃980個數量，係由一般每個機器
      都有掛上一定數量之鈦籃，故以機器數量計算後，並扣除
      原告公司整理機器時打包留存之鈦籃數量所計算，實際上
      在原告公司搬遷清理時，並未統計實際留存之數量（參見
      另刑事案卷9412月16日審理筆錄第10頁），以原告公司之
      搬遷清理過程中，實際執行員工亦有更動甚或搬離鈦籃之
      可能而論，被告甲○○令訴外人李黃金鑾進入該處拿取時
      ，原告公司是否確有各該數量之鈦籃存在，本值存疑，遑
      論如前述，原告對於所指被告甲○○令訴外人李黃金鑾入
      內竊取物品尚包括鈦籃一節，並未能舉證以實其說，是原
      告主張被告甲○○令訴外人李黃金鑾入內搬運之侵權行為
      ，有對其造成失去各該鈦籃所有權之損害，並請求被告甲
      ○○、歐艾斯公司就此負連帶損害賠償責任，即非有據。
  ４、至於原告另主張被告甲○○亦有令訴外人李黃金鑾、張幸
      郎、陳俊傑入原告公司內竊取如附表編號2、3、5所示電
      腦主機、電纜線，因之受有損害部分，以被告甲○○於94
      年5月31日警詢時亦曾說明其於94年5月7日上班時曾前往
      工務室使用電腦，但於94年5月8日早上即發現該處電腦已
      不見，其以為係原告公司指派人員移走，故未報警等語，
      有該刑事案卷警詢卷第37頁之記載可明，而訴外人李黃金
      鑾、張幸郎、陳俊傑於刑案件審理中亦均否認有竊取原告
      公司電腦主機之行為，證人王安民於另刑事案卷審理中，
      復曾結證稱關於報案所指失竊之物品是否在被告甲○○值
      班時所失竊，其並不清楚等語，均難認原告所指被告甲○
      ○上開侵權行為令其受有此失去電腦主機所有權之損害者
      ，業據原告證明之；另原告所指受有如附表編號2、3 所
      示數量、價值電纜線遺失之損害者，以本院於97年2月19
      日言詞辯論期日闡明原告應就本件如附表所示物品與另刑
      事判決所認定竊盜犯罪所得物品之關聯性為說明後，原告
      既稱本件所請求之如附表所示等物品，並不包括另刑事案
      件判決結果所認定者（參見本院97年3月20日言詞辯論筆
      錄），則原告既未主張如附表編號2、3所示電纜線中，尚
      有若干係屬於另刑事判決事實欄一之（三）中遭訴外人張
      幸郎、陳俊傑與被告甲○○於94年4月24日竊取之電纜線
      範圍，且依原告公司員工王安民於刑事案件偵查中即曾稱
      遭被告甲○○擅自放行入內之訴外人張幸郎、陳俊傑所拿
      取物品，除馬達部分堪用外，電纜線係遷移機臺設備時所
      拆下舊品，已不能用，有另刑事案卷偵查卷第16頁之記載
      可參，該電纜線之情狀亦與原告在本件請求賠償之如附表
      編號2、3所示尚有相當市價、數量之電纜線不同，在原告
      復未能具體說明並證明其所指電纜線係被告甲○○在何情
      形下所為侵權行為而造成損害之情況下，自難徒以原告自
      行列出之電纜線數量、單價明細表，即謂被告甲○○就此
      各該數量、價值之電纜線應負侵權行為損害賠償責任，而
      被告歐艾斯公司則應負連帶損害賠償責任，是原告此部分
      主張，亦非有理。
（二）原告並未能證明各該物品之遺失，係出於被告歐艾斯公司
      未依系爭契約履行保全服務所致，被告歐艾斯公司自無須
      依民法第224條、544條等規定，對原告負損害賠償責任：
      再者，原告雖又主張縱使各該物品並非前述被告甲○○令
      訴外人李黃金鑾、張幸郎、陳俊傑入廠所竊取，依與被告
      歐艾斯公司間關於系爭契約之約定，在被告歐艾斯公司提
      供保全服務期間，各該物品既有遺失，該公司即有未依約
      履行之債務不履行為者，已為被告歐艾斯公司所否認，而
      查，依系爭契約第4條約款，被告歐艾斯公司應提供之保
      全服務內容，除須執行門禁管制、車輛進出及建議防盜防
      災等應變處理建議外，依該條第4條第4項約定，在發現盜
      賊入侵時，被告歐艾斯公司亦僅負有須報告警察機關、原
      告並予以監視，設法阻止或防止災害擴大之程度，並非謂
      若原告受有任何盜賊入侵但被告歐艾斯公司出於非可歸責
      之情由未發現之情況，被告歐艾斯公司即須對此竊盜事故
      所受損害負賠償責任，此由系爭契約第11條亦約定僅在被
      告歐艾斯公司有未善盡系爭契約第3、4條約定之義務等可
      歸責事由時，方須對原告負損害賠償責任亦可明，並非如
      原告所指一旦有物品遺失，即可推認被告歐艾斯係未依約
      提供保全服務所致，則原告自應先就被告歐艾斯公司有何
      違反第3、4條約定義務，並與其所受損害間有關聯性等情
      舉證以實其說。然而，如前述，關於如附表所示物品所有
      權人既為原告公司，原告如何搬遷處理本非被告歐艾斯公
      司所得置問，以前述原告公司搬離時就諸如鈦籃等物之留
      存數量等復未辦理清理，則各該物品之搬離是否係原告公
      司不知情且未同意之情況下，且確已離原告公司之持有等
      ，尚有疑問；況且，縱使如原告所述各該物品係在未經其
      同意或知情下，於被告歐艾斯公司依系爭契約提供保全服
      務之期間遭人搬出，而其所提出門禁管理作業第3.2.2之
      （二）、(1)中，固亦載明原告公司之物品、財產出廠時，
      須由申請單位填具物品出入廠憑單並經警衛簽認後放行，
      於其中第3.3.2中，並有說明警衛應確實核對物品出入廠
      憑單與物品品向是否相符等，惟此門禁作業管理作業之規
      定，由所載者主要在規範原告公司內部單位相關資料之填
      載、處理程序等，已可見此僅係原告公司對內部員工事項
      處理所制定者，被告歐艾斯公司並已否認有收受並同意此
      門禁管理作業得作為系爭契約所約定其應提供保全服務之
      範圍，而觀諸系爭契約第4條第1項雖有被告歐艾斯公司須
      受原告要求及指示執行門禁管制，並依原告要求予以登記
      之約定，既未明確記載原告之指示或要求即為該門禁管理
      作業之內容，有系爭契約書影本一份在卷可按，能否據此
      謂被告歐艾斯公司對物品出廠之品項確負有逐一核對之義
      務，並因其未善盡核對義務而致各該物品遺失，實難憑認
      ，是原告既未能先具體說明並證明各該物品確有遺失及遺
      失情由為何，自亦未能進一步說明並證明被告歐艾斯公司
      有何系爭契約第11條所約定未善盡義務之事由而須負損害
      賠償責任之情形，是原告仍主張被告歐艾斯公司有未依約
      履行而應依民法第224條或第544條規定，對其負損賠償責
      任，亦無理由。
七、從而，原告對被告甲○○、歐艾斯公司依民法第184條、第1
    88條關於侵權行為等規定，及併對被告歐艾斯公司基於系爭
    保全契約之法律關係，依民法第224條、544條等規定，請求
    被告連帶給付其2,251,300元及自96年3月29日起至清償日止
    ，按年息5%計算之利息，均無理由，應予駁回。至於其假執
    行之聲請，亦因而失所依附，亦不應准許之。
八、兩造其餘之攻擊或防禦方法及未經本院援用說明之證據，經
    本院斟酌後，認為均不足以影響本判決之結果，自無逐一詳
    予論駁之必要，併此敘明。
九、訴訟費用負擔之依據：民事訴訟法第78條。
中    華    民    國    97    年    5     月    8     日
                  民事第五庭    法  官  林麗真
以上正本係照原本作成
如對本判決上訴，須於判決送達後20日內向本院提出上訴狀
中    華    民    國    97    年    5     月    9     日
                                書記官  李承翰


司法院資訊處製作；財團法人民間司法改革基金會備份。
